# 压覆补偿

提问人：AK47M40 时间：2022-06-29 17:13:29
请教陈版主，矿山企业收到政府拨付的铁路压覆矿产资源的补偿如何进行会计处理？

回答人：chenyiwei
这种情况可参照搬迁补偿处理。将收到或应收的补偿款减去被压覆矿产资源所对应矿业权资产的账面价值后的差额确认为资产处置损益。